# 代缴税费会计处理问题请教

提问人：赮 毕钵罗 时间：2021-04-22 08:05:08
请教各位老师，公司向境外股东借款，并代缴借款利息费用相关的增值税和企业所得税，这部分税费在在现金流量表中支付的其他与筹资活动有关的现金还是支付的其他与经营活动有关的现金更合适？另外代缴的税费入哪个费用类科目更合适？

回答人：chenyiwei
代扣代缴税费一般列入与导致其扣缴义务产生的经纪业务相同的现金流量项目中，本案例中列入筹资活动——偿付利息支付的现金。